Inventaris van de gedrukte stukken van de Tweede Kamer der Staten-Generaal, 1814-1940
Nationaal Archief, Den Haag
- Gedrukte stukken, op nummervolgorde
  - Kamerstukken, per zitting genummerd., 1849-1940; 105-791; 1 omslag en 686 pakken
    - 1914-1915, nr. 003-004, 575
    - 1914-1915, nr. 005-032, 576
    - 1914-1915, nr. 035-104, 577
    - 1914-1915, nr. 105-146, 578
    - 1914-1915, nr. 147-234, 579
    - 1914-1915, nr. 235-299, 580
    - 1914-1915, nr. 300-394, 581
    - 1915-1916, nr. 001-002 (Hoofdstuk I t/m V), 582
    - 1915-1916, nr. 002 (Hoofdstuk VI t/m XII), 583
    - 1915-1916, nr. 003-004, 584
    - 1915-1916, nr. 005-034, 585
    - 1915-1916, nr. 039-127, 586
    - 1915-1916, nr. 129-210, 587
    - 1915-1916, nr. 213-273, 588
    - 1915-1916, nr. 275-328, 589
    - 1915-1916, nr. 329-437, 590
    - 1916-1917, nr. 001-002 (Hoofdstuk I t/m VI), 591
    - 1916-1917, nr. 002 (Hoofdstuk VII t/m XII), 592
    - 1916-1917, nr. 003-004, 593
    - 1916-1917, nr. 005-023, 594
    - 1916-1917, nr. 025-044, 595
    - 1916-1917, nr. 045-198, 596
    - 1916-1917, nr. 199-276, 597
    - 1916-1917, nr. 277-375, 598
    - 1916-1917, nr. 376-442, 599
    - 1917, nr. 031-194, 600
    - 1917-1918, nr. 001-002 (Hoofdstuk I t/m V), 601
    - 1917-1918, nr. 002 (Hoofdstuk VII t/m XII), 602
    - 1917-1918, nr. 003-004, 603
    - 1917-1918, nr. 008-060, 604
    - 1917-1918, nr. 063-126, 605
    - 1917-1918, nr. 127-215, 606
    - 1917-1918, nr. 216-268, 607
    - 1917-1918, nr. 269-350, 608
    - 1917-1918, nr. 351-458, 609
    - 1918-1919, nr. 001-002 (Hoofdstuk I t/m VI), 610
    - 1918-1919, nr. 002 (Hoofdstuk VII t/m XII), 611
    - 1918-1919, nr. 003-047, 612
    - 1918-1919, nr. 049-087, 613
    - 1918-1919, nr. 088-145, 614
    - 1918-1919, nr. 149-170, 615
    - 1918-1919, nr. 171-223, 616
    - 1918-1919, nr. 224-324, 617
    - 1918-1919, nr. 325-506, 618
    - 1919-1920, nr. 001-002 (Hoofdstuk I t/m Va), 619
    - 1919-1920, nr. 002 (Hoofdstuk VI t/m XI), 620
    - 1919-1920, nr. 003-031, 621
    - 1919-1920, nr. 032-092, 622
    - 1919-1920, nr. 093-181, 623
    - 1919-1920, nr. 182-290, 624
    - 1919-1920, nr. 291-370, 625
    - 1919-1920, nr. 371-510, 626
    - 1920-1921, nr. 001-002 (Hoofdstuk I t/m V), 627
    - 1920-1921, nr. 002 (Hoofdstuk VI t/m XI), 628
    - 1920-1921, nr. 003-005, 629
    - 1920-1921, nr. 007-034, 630
    - 1920-1921, nr. 035-077, 631
    - 1920-1921, nr. 078-138, 632
    - 1920-1921, nr. 141-143, 633
    - 1920-1921, nr. 144-194, 634
    - 1920-1921, nr. 198-324, 635
    - 1920-1921, nr. 325-374, 636
    - 1920-1921, nr. 378-441, 637
    - 1920-1921, nr. 442-604, 638
    - 1921-1922, nr. 001-002 (Hoofdstuk I t/m VI), 639
    - 1921-1922, nr. 002 (Hoofdstuk VII t/m XII), 640
    - 1921-1922, nr. 003-039, 641
    - 1921-1922, nr. 040-125, 642
    - 1921-1922, nr. 126-174, 643
    - 1921-1922, nr. 181-224, 644
    - 1921-1922, nr. 225-291, 645
    - 1921-1922, nr. 292-399, 646
    - 1921-1922, nr. 402-531, 647
    - 1922-1923, nr. 001-002 (Hoofdstuk I t/m VI), 648
    - 1922-1923, nr. 002 (Hoofdstuk VII t/m XII), 649
    - 1922-1923, nr. 003-040, 650
    - 1922-1923, nr. 041-115, 651
    - 1922-1923, nr. 116-205, 652
    - 1922-1923, nr. 206-300, 653
    - 1922-1923, nr. 301-400, 654
    - 1922-1923, nr. 401-498, 655
    - 1923-1924, nr. 001-002 (Hoofdstuk I t/m VI), 656
    - 1923-1924, nr. 002 (Hoofdstuk VII t/m XII), 657
    - 1923-1924, nr. 003-068, 658
    - 1923-1924, nr. 069-118, 659
    - 1923-1924, nr. 119-137, 660
    - 1923-1924, nr. 138-235, 661
    - 1923-1924, nr. 236-307, 662
    - 1923-1924, nr. 308-375, 663
    - 1924-1925, nr. 001-002 (Hoofdstuk I t/m VI), 664
    - 1924-1925, nr. 002 (Hoofdstuk VII t/m IX), 665
    - 1924-1925, nr. 003-005, 666
    - 1924-1925, nr. 009-053, 667
    - 1924-1925, nr. 056-066, 668
    - 1924-1925, nr. 067-125, 669
    - 1924-1925, nr. 126-136, 670
    - 1924-1925, nr. 138-200, 671
    - 1924-1925, nr. 201-300, 672
    - 1924-1925, nr. 301-384, 673
    - 1925-1926, nr. 001-002 (Hoofdstuk I t/m VIII), 674
    - 1925-1926, nr. 002 (Hoofdstuk IX t/m XII)-005, 675
    - 1925-1926, nr. 025-100, 676
    - 1925-1926, nr. 101-122, 677
    - 1925-1926, nr. 123-195, 678
    - 1925-1926, nr. 196-355, 679
    - 1926-1927, nr. 001-002 (Hoofdstuk I t/m V), 680
    - 1926-1927, nr. 002 (Hoofdstuk VI t/m XI), 681
    - 1926-1927, nr. 003-005, 682
    - 1926-1927, nr. 018-050, 683
    - 1926-1927, nr. 052-069, 684
    - 1926-1927, nr. 071-123, 685
    - 1926-1927, nr. 124-170, 686
    - 1926-1927, nr. 171-265, 687
    - 1926-1927, nr. 266-359, 688
    - 1927-1928, nr. 001-002 (Hoofdstuk I t/m V), 689
    - 1927-1928, nr. 002 (Hoofdstuk VI t/m XII), 690
    - 1927-1928, nr. 003-075, 691
    - 1927-1928, nr. 076-143, 692
    - 1927-1928, nr. 144-215, 693
    - 1927-1928, nr. 216-305, 694
    - 1927-1928, nr. 308-420, 695
    - 1928-1929, nr. 001-002 (Hoofdstuk I t/m VII), 696
    - 1928-1929, nr. 002 (Hoofdstuk VIII t/m XII)-004, 697
    - 1928-1929, nr. 006-029, 698
    - 1928-1929, nr. 031-074, 699
    - 1928-1929, nr. 077-120, 700
    - 1928-1929, nr. 122-155, 701
    - 1928-1929, nr. 156-220, 702
    - 1928-1929, nr. 221-310, 703
    - 1928-1929, nr. 311-401, 704
    - 1929-1930, nr. 001-002 (Hoofdstuk I t/m VI), 705
    - 1929-1930, nr. 002 (Hoofdstuk VII t/m XII), 706
    - 1929-1930, nr. 003-045, 707
    - 1929-1930, nr. 047-088, 708
    - 1929-1930, nr. 090-123, 709
    - 1929-1930, nr. 124-220, 710
    - 1929-1930, nr. 221-413, 711
    - 1930-1931, nr. 001-002 (Hoofdstuk I t/m VII), 712
    - 1930-1931, nr. 002 (Hoofdstuk VIII t/m XII), 713
    - 1930-1931, nr. 003-044, 714
    - 1930-1931, nr. 045-114, 715
    - 1930-1931, nr. 116-193, 716
    - 1930-1931, nr. 194-278, 717
    - 1930-1931, nr. 280-398, 718
    - 1931-1932, nr. 001-002 (Hoofdstuk I t/m VI), 719
    - 1931-1932, nr. 002 (Hoofdstuk VII t/m XII), 720
    - 1931-1932, nr. 003-015, 721
    - 1931-1932, nr. 016-093, 722
    - 1931-1932, nr. 094-102, 723
    - 1931-1932, nr. 103-210, 724
    - 1931-1932, nr. 211-334, 725
    - 1931-1932, nr. 335-414, 726
    - 1932-1933, nr. 001-002 (Hoofdstuk I t/m VII), 727
    - 1932-1933, nr. 002 (Hoofdstuk VIII t/m XII), 728
    - 1932-1933, nr. 002A/N-005, 729
    - 1932-1933, nr. 018-086, 730
    - 1932-1933, nr. 090-142, 731
    - 1932-1933, nr. 143-348, 732
    - 1933, nr. 011-265, 733
    - 1933-1934, nr. 001-002 (Hoofdstuk I t/m VIII), 734
    - 1933-1934, nr. 002 (Hoofdstuk IX t/m XII), 735
    - 1933-1934, nr. 002A/N-005, 736
    - 1933-1934, nr. 007-073, 737
    - 1933-1934, nr. 079-155, 738
    - 1933-1934, nr. 156-176, 739
    - 1933-1934, nr. 177-252, 740
    - 1933-1934, nr. 253-340, 741
    - 1933-1934, nr. 341-472, 742
    - 1934-1935, nr. 001-002 (Hoofdstuk I t/m VII), 743
    - 1934-1935, nr. 002 (Hoofdstuk VIII t/m XII), 744
    - 1934-1935, nr. 004-063, 745
    - 1934-1935, nr. 064-100, 746
    - 1934-1935, nr. 101-200, 747
    - 1934-1935, nr. 201-290, 748
    - 1934-1935, nr. 291-458, 749
    - 1935-1936, nr. 001-002 (Hoofdstuk I t/m VII), 750
    - 1935-1936, nr. 002 (Hoofdstuk VIII t/m XIV), 751
    - 1935-1936, nr. 002A/N, 752
    - 1935-1936, nr. 003-004, 753
    - 1935-1936, nr. 007-042, 754
    - 1935-1936, nr. 046-088, 755
    - 1935-1936, nr. 089-148, 756
    - 1935-1936, nr. 149-238, 757
    - 1935-1936, nr. 239-324, 758
    - 1935-1936, nr. 325-437, 759
    - 1936-1937, nr. 001-002 (Hoofdstuk I t/m VII), 760
    - 1936-1937, nr. 002 (Hoofdstuk VIII t/m XIV), 761
    - 1936-1937, nr. 002A/P-019, 762
    - 1936-1937, nr. 020-081, 763
    - 1936-1937, nr. 086-179, 764
    - 1936-1937, nr. 180-275, 765
    - 1936-1937, nr. 276-486, 766
    - 1937-1938, nr. 001-002 (Hoofdstuk I t/m VI), 767
    - 1937-1938, nr. 002 (Hoofdstuk VII t/m XIII), 768
    - 1937-1938, nr. 002A/P-004, 769
    - 1937-1938, nr. 006-013, 770
    - 1937-1938, nr. 015-051, 771
    - 1937-1938, nr. 052-100, 772
    - 1937-1938, nr. 101-148, 773
    - 1937-1938, nr. 151-211, 774
    - 1937-1938, nr. 212-300, 775
    - 1937-1938, nr. 301-394, 776
    - 1937-1938, nr. 395-578, 777
    - 1938-1939, nr. 001-002 (Hoofdstuk I t/m VI), 778
    - 1938-1939, nr. 002 (Hoofdstuk VII t/m XII), 779
    - 1938-1939, nr. 002A/P, 780
    - 1938-1939, nr. 004-050, 781
    - 1938-1939, nr. 051-148, 782
    - 1938-1939, nr. 149-248, 783
    - 1938-1939, nr. 249-336, 784
    - 1938-1939, nr. 337-543, 785
    - 1939-1940, nr. 001-002 (Hoofdstuk I t/m VI), 786
    - 1939-1940, nr. 002 (Hoofdstuk VII t/m XIII), 787
    - 1939-1940, nr. 002A/P-007, 788
    - 1939-1940, nr. 012-078, 789
    - 1939-1940, nr. 079-194, 790
    - 1939-1940, nr. 195-345, 791
      De inventarisnummers 792-798 bestaan niet.
- Periodieke verslagen
  - Koloniale verslagen van de jaren 1851-1921, met hiaten., 1853-1932; 799-849; 51 pakken
    - 1851-1854, 799
    - 1854-1856, 800
    - 1857, 801
    - 1858, 802
    - 1859 en Gebeurtenissen in Cheribon, 803
    - 1860-1861, 804
    - 1862-1863, 805
    - 1864-1865, 806
    - 1866-1869, 807
    - 1870-1871, 808
    - 1872-1873, 809
    - 1874-1876, 810
    - 1878-1879, 811
    - 1880-1881, 812
    - 1882, 813
    - 1883-1884, 814
    - 1885-1886, 815
    - 1887-1888, 816
    - 1888-1889, 817
    - 1890, 818
    - 1892, 819
    - 1893, 820
    - 1894, 821
    - 1896, 822
    - 1897, 823
    - 1898, 824
    - 1899, 825
    - 1900, 826
    - 1901, 827
    - 1903, 828
    - 1904-1905, 829
    - 1906, 830
    - 1907, 831
    - 1908, 832
    - 1909, 833
    - 1910, 834
    - 1911, 835
    - 1912, 836
    - 1913, 837
    - 1914, 838
    - 1915, 839
    - 1916, 840
    - 1917, 841
    - 1918, 842
    - 1919-1920, 843
    - 1921-1922, 844
    - 1923-1924, 845
    - 1924-1925, 846
    - 1926-1927, 847
    - 1928-1929, 848
    - 1930 en Surinaams verslag van 1931, 849
  - Verslagen van de Algemene Begrotingen van Inkomsten en Uitgaven over de jaren 1852-1867, 1854-1871; 850-851; 2 pakken
    - 1852-1859, 850
    - 1859-1867, 851
  - Verslagen van de Staatsrekening over de jaren 1852-1928, 1854-1931; 852-870; 19 pakken
    - 1852-1854, 852
    - 1855-1856, 853
    - 1857-1858, 854
    - 1859-1860, 855
    - 1861, 856
    - 1862, 857
    - 1863-1864, 858
    - 1865-1867, 859
    - 1868-1870, 860
    - 1871-1879, 861
    - 1880-1885, 862
    - 1886-1888, 1890 en 1891, 863
    - 1892 en 1894-1898, 864
    - 1899-1903, 865
    - 1904-1908, 866
    - 1909-1912 en 1914, 867
    - 1915 en 1917-1920, 868
    - 1921-1924, 869
    - 1925-1928, 870
  - Onderwijsverslagen over de jaren 1816-1930, 1817-1932; 796-798, 871-897; 29 pakken en 1 omslag
    De verslagen voor de jaren 1816-1844 zijn in octavoformaat, de overige in folioformaat.
    - 1816-1827, 796
    - 1828-1844, 797
    - 1845-1848/49, 798; omslag
    - 1849-1858, 871
    - 1858-1864, 872
    - 1864-1868, 873
    - 1868-1875, 874
    - 1875-1880, 875
    - 1880-1883, 876
    - 1883-1886, 877
    - 1886-1888, 878
    - 1888-1891, 879
    - 1891-1893, 880
    - 1893-1895, 881
    - 1895-1897, 882
    - 1897-1900, 883
    - 1900-1902, 884
    - 1902-1904, 885
    - 1904-1906, 886
    - 1906-1908, 887
    - 1908-1910, 888
    - 1910-1912, 889
    - 1912-1915, 890
    - 1915-1917, 891
    - 1917-1919, 892
    - 1919-1921, 893
    - 1921-1923, 894
    - 1923-1925, 895
    - 1925-1927, 896
    - 1927-1931, 897
  - Verslagen van de verrichtingen aangaande het Armbestuur over de jaren 1816-1936, 1817-1939; 898-908, 925-930; 15 pakken en 2 omslagen
    - 1816-1825, 925
    - 1826-1828, 926
    - 1829-1835, 927
    - 1836-1842, 928
    - 1843-1844, 929; omslag
    - 1845-1847, 930; omslag
    - 1848-1854, 898
    - 1855-1858, 899
    - 1859-1864, 900
    - 1865-1869, 901
    - 1870-1875, 902
    - 1876-1881, 903
    - 1882-1887, 904
    - 1888-1895, 905
    - 1896-1902, 906
    - 1903-1916, 907
    - 1917-1936, 908
  - Verslagen van de werkzaamheden van de Algemene Rekenkamer over de jaren 1851-1938, 1852-1940; 909-915; 7 pakken
    - 1851-1858, 909
    - 1859-1869, 910
    - 1870-1883, 911
    - 1884-1892, 912
    - 1895-1896, 1898-1906, 913
    - 1907-1919, 914
    - 1920-1938, 915
  - Algemene verslagen der Muntwerkzaamheden over de jaren 1852-1883, 1885-1889, 1892, 1896-1897, 1899-1901, 1853-1902; 916; 1 pak
  - Verslagen van de Commissie voor het Muntwezen over de jaren 1909-1911, 1913-1916, 1918-1939, 1910-1940; 917; 1 pak
  - Verslagen van de Algemene Commissie van Liquidatie der zaken van de voormalige Wees- en Momboirkamers over 1852-1875 en 1880, 1854-1881; 918; 1 pak
  - Rekeningen van de Algemene Commissie van Liquidatie der zaken van de voormalige Wees- en Momboirkamers over 1852-1869, 1871 en 1875, 1854-1876; 919; 1 pak
  - Verslagen en rekeningen van de Minister van Financiën over 1860-1938 wegens de fondsen, stichtingen en kapitalen, bedoeld bij art. 7 der wet van 20 augustus 1859 S. 95 en art. 1 der wet van 14 november 1879 S. 197 (Wees- en monboirkamers), met hiaten, 1862-1939; 920; 1 pak
  - Verslagen omtrent de uitvoering der wet tot regeling van het muntwezen in Nederlandsch-Indië over de jaren 1854-1855 en 1859-1862, 1855-1863; 921; 1 omslag
  - Verslagen omtrent de uitvoering der wet houdende opheffing der slavernij op de eilanden Curaçao, Bonaire, Aruba, St. Eustatius, Saba en St. Martin over de jaren 1862-1867, 1863-1868; 922; 1 omslag
  - Verslagen omtrent de toestand van het Kroondomein over de jaren 1863-1938 (met hiaten), 1863-1939; 923; 1 pak
  - Nota's betreffende de economische toestand over de periode augustus 1914 tot en met januari 1917, 1914-1917; 924; 1 omslag
- Kaarten en tekeningen
  - Kaarten en tekeningen als bijlagen van kamerstukken, 1850-1940; 931-955; 57 pakken
    - 1850-1869. Zittingsjaar 1850-1851; nr. 18, 1851-1852; nr. 95, 1852-1853; nr. 23, 1857-1858; nr. 14, 1863-1864; nr. 72, 1868-1869; nr. 129, 931
    - 1871-1879. Zittingsjaar 1871; zonder nummer, 1873-1874; nr. 104, 1877-1878; nr. 52, 1878-1879; nr. 30, 932
    - 1883-1884. Zittingsjaar 1883-1884; nr. 37, 41, 91, 933
    - 1884-1885. Zittingsjaar 1884-1885; nr. 79, 129, 1885-1886; nr. 5, 934
    - 1886-1888. Zittingsjaar 1886-1887; nr. 5, 1887-1888; nr. 85, 935
    - 1888-1889. Zittingsjaar 1888-1889; nr. 75 I, 936
    - 1888-1889. Zittingsjaar 1888-1889; nr. 75 II, 937
    - 1889-1890. Zittingsjaar 1889-1890; nr. 104, 938
    - 1896-1897. Zittingsjaar 1896-1897; nr. 4, 939
    - 1897-1898. Zittingsjaar 1897-1898; nr. 86, 104, 172, 174, 188, 940
    - 1898-1899. Zittingsjaar 1898-1899; nr. 28, 72, 75, 97, 127, 158, 162, 187, 188, 941
    - 1899-1900. Zittingsjaar 1899-1900; nr. 2, 12, 90, 91, 114, 116, 162, 163, 942
    - 1900-1901. Zittingsjaar 1900-1901; nr. 4, 943
    - 1900-1901. Zittingsjaar 1900-1901; nr. 50, 60, 122, 123, 124, 159, 179, 190, 212, 215, 944
    - 1901-1902. Zittingsjaar 1901-1902; nr. 5, 69, 106, 173, 177, 207, 210, 945
    - 1902-1903. Zittingsjaar 1902-1903; nr. 4, 946
    - 1902-1904. Zittingsjaar 1902-1903; nr. 13, 112, 132, 1903-1904; nr. 30, 94, 118, 168, 205, 947
    - 1904-1905. Zittingsjaar 1904-1905; nr. 2 I, 948
    - 1904-1905. Zittingsjaar 1904-1905; nr. 2 II, 949
    - 1905-1908. Zittingsjaar 1905-1908, 950; 1 pak
    - 1908-1913. Zittingsjaar 1908-1913, 951; 1 pak
    - 1913-1916. Zittingsjaar 1913-1916, 952; 1 pak
    - 1916-1919. Zittingsjaar 1916-1919, 953; 1 pak
    - 1919-1928. Zittingsjaar 1919-1928, 954; 1 pak
    - 1928-1940. Zittingsjaar 1928-1940, 955; 1 pak